【裁判字號】    89,訴,857
【裁判日期】    900906
【裁判案由】    毒品危害防制條例
【裁判全文】
臺灣臺南地方法院刑事判決                          八十九年度訴字第八五七號
    公  訴  人  臺灣台南地方法院檢察署檢察官
    被      告  丁○○
    選任辯護人  李孟哲
                郭淑慧
右列被告因毒品危害防制條例案件，經檢察官提起公訴（八十九年度營偵字第八五七
號），本院判決如左：
    主  文
丁○○無罪。
    理  由
一、公訴意旨略以：被告丁○○基於概括之犯意，先於八十八年一、二月間，在台南
    縣學甲鎮學甲寮堤防旁，販賣第二級毒品安非他命予甲○○施用，收取新台幣（
    下同）二千元牟利，又於八十八年三、四月間，在台南縣學甲鎮港仔橋附近，販
    賣安非他命予甲○○、乙○○施用，再於八十八年七月間，在台南縣新營市○○
    街一一七巷四０弄一號六樓之十八，販賣安非他命予乙○○、丙○○施用，並取
    價五千元，嗣於八十八年十一月間，因警查獲丙○○施用毒品之犯行，經丙○○
    供出毒品來源，始循線查獲上情，因認被告涉有毒品危害防制條例第四條第二項
    之連續販賣第二級毒品罪嫌云云。
二、公訴意旨認被告丁○○有連續販賣安非他命犯行，無非係以證人甲○○、乙○○
    、丙○○等三人之證言為主要依據。訊據被告則堅決否認有起訴書所指犯行，辯
    稱證人乙○○懷疑伊誘拐他的太太，因而懷恨在心，甲○○、乙○○他們原來就
    在丙○○那裡工作，渠等所言為配合乙○○之證言，與事實不符等語。
三、按犯罪事實，應依證據認定之，無證據不得推定其犯罪事實。又不能證明被告犯
    罪者，應諭知無罪之判決，刑事訴訟法第一百五十四條、第三百零一條第一項分
    別定有明文。經查：
(一)、證人甲○○、丙○○與證人乙○○三人交情匪淺，是其均願配合證人乙○○之證
    詞，非無可能，此觀諸下述情節自明：
１、證人甲○○於另案與證人乙○○於共涉槍砲彈藥刀械管制條例案件中，即於警訊
    中供稱：我和他是很熟朋友，因我受僱於他家經營之「採蹺隊」等語，且於該案
    中，證人甲○○經警查獲持有一改造槍管，亦係證人乙○○委其向他人購買，亦
    據證人甲○○陳稱在卷。（參卷附南市警三刑偵字四三二號刑事案件偵查卷宗）
    。
２、證人丙○○亦於另案即本院八十八年訴字第八三二號槍砲彈藥刀械管制條例案件
    中，自稱與證人乙○○交好，且於該案中證人丙○○為迴護證人乙○○，尚且偽
    稱扣案之槍枝、子彈為第三人陳昭育所有（參營警刑字第一一七八一號卷）。是
    渠等證言之真實性即有疑問，公訴人認證人甲○○、丙○○與被告為舊識，渠等
    之間素無恩怨嫌隙，應無誣陷之理，尚有未察。
(二)、證人甲○○於八十八年八月十六日經警查獲施用安非他命，而於第一次警訊供稱
    其所施用之安非他命均係一綽號「黑松」之男子所無償提供，而該名綽號「黑松
    」之男子年約三十歲、身高約一七五公分、瘦高、理平頭、滿臉暗瘡，此有警訊
    筆錄在卷可稽（參南市警三刑偵字四三二號刑事案件偵查卷宗），核與證人甲○○嗣後於本院審理時指證係被告販毒與伊，前後不相一致，況且證人甲○○所描
    述綽號「黑松」之男子亦與被告丁○○之身材不合。再於本案警訊中，證人陳庭
    仰原未一語提及證人甲○○，至八十九年二月二十三日偵訊期日，方突稱有一次
    在八十八年三、四月間與證人甲○○去學甲港仔橋向被告購買毒品，且稱證人甲○○亦曾見聞伊向被告購買毒品云云。然查，八十九年三月三日公訴人提證人甲○○到庭，證人甲○○卻稱伊於八十八年一、二月間向被告購買二次，地點在學
    甲堤防旁，且未提及見過證人乙○○向被告購買，其雖證稱與證人乙○○一起向
    被告購買毒品一次，惟時間已記不清楚，至於地點則係經由公訴人提示筆錄，方
    再附和證人乙○○所稱之港仔橋，即其所謂之提防旁，其配合證人乙○○之證言
    ，顯而易見。故證人甲○○前後不一致之證言，自難為被告不利之認定。
(三)、又證人乙○○及丙○○二人之證言前後多所矛盾及瑕疵，不足採信，並據為被告
    不利之依據，此觀諸下列等情自明：
１、證人乙○○及丙○○前開八十八年八月十七日因涉嫌違反槍砲彈藥刀械管制條例
    案件（現在本院以八十九年度訴字第一二三號審理中），經警查獲，證人乙○○
    於警訊中即自承：「我知道我太太陳毛淑芬和謝武龍在一起，我和我太太分開二
    十多天了，是謝武龍把我太太載離開的」等語，且同日再指稱當日係被告與證人
    乙○○、丙○○一同駕駛Ｃ７─２５２９號車輛前往現場等語，惟證人丙○○於
    警訊中卻稱當日僅有伊與證人乙○○開車前往，並指示進入證人乙○○所承租之
    屋內拿取改造槍枝之槍管，而經警方於上開Ｃ７─２５２９號車輛內查獲之改造
    四五手槍亦為證人乙○○所放置，故於警訊筆錄中，警方問證人丙○○為何證人
    乙○○故意指稱於現場查獲之車牌號碼Ｃ７─２５２９號車輛為武龍（即被告丁○○)所使用、槍枝亦為被告丁○○所有，證人丙○○答以：「可能是要逃避刑
    責吧？應該與他有仇吧？因為我知道乙○○他妻子陳毛淑芬因為武龍來學甲外出
    載走，仰仔很不高興才會如此說」等語。足證被告辯稱與證人乙○○生有過節等
    情非虛。雖於翌日二人共處相當時間後，檢察官提訊二人時，證人丙○○隨即改
    口稱：當日係由被告與其二人前往現場，並見到上開查獲之改造四五手槍係由被
    告放入車內等語，此經本院調取八十八營偵字第一三二三號偵查卷宗及台南縣學
    甲分局學警刑字第一二一六號案卷核閱屬實，故被告辯稱證人乙○○誤會被告誘
    其妻出走，非無依據，而證人丙○○嗣後配合證人乙○○之情，亦可見一般，從
    而證人乙○○、丙○○證稱被告販毒之證言，當然非可輕信，而據為被告不利之
    依據。
２、證人乙○○於八十八年十一月八日警訊時證稱：伊與丙○○在丙○○台南縣新營
    市○○街一一七巷四十弄住處亮槍後，即由其與丙○○共同向被告購買五千元之
    安非他命云云，雖核與證人丙○○同於警訊中證稱：在八十八年七月底由乙○○
    帶被告到其租屋處，乙○○與其出錢以一大包五千元向被告購得云云相符。惟查
    嗣後於八十九年二月二十三日檢察官偵查時，證人乙○○稱伊出三千元，丙○○
    出二千元，合資五千元向被告購買，證人丙○○卻陳稱伊陪乙○○去向被告購買
    毒品，伊出一千元，地點不復記憶云云，查證人二人上開證言內容從警訊起至檢
    察官偵訊，前後不過相差三個月，印象尚不致模糊，且證人丙○○於本院審理中
    自稱僅向被告購買一次之安非他命，記憶更應相當深刻，印象當不致模糊，是果
    確有向被告購買毒品一事，當不會發生如此差異。
四、綜上所述，被告所辯尚堪採信，證人乙○○、丙○○及甲○○之證言卻多有瑕疵
    可指，無足為被告有罪之認定，此外復查無其他積極證據如販賣毒品所需之夾鍊
    袋、電子秤，甚或無毒品扣案，足資證明被告有公訴人所指犯行，不能證明被告
    犯罪，依法應諭知無罪之判決。
據上論斷，應依刑事訴訟法第三百零一條第一項，判決如主文。
中      華      民      國      九十      年      九    月      六      日
                                  臺灣臺南地方法院刑事第四庭
                                      法  官      鄧  希  賢
右正本證明與原本無異。
如不服本判決，應於判決送達後十日內向本院提出上訴狀( 應附繕本 )。
                                      書記官      陳  美  蓉
中      華      民      國      九十      年      九    月      六      日


司法院資訊處製作；財團法人民間司法改革基金會備份。
